Minutes et répertoires du notaire François Paul HUILLIER, 15 décembre 1831 - 24 mars 1863 (étude VI)
Archives nationales
- Minutes de François Paul HUILLIER, 15 décembre 1831 - 24 mars 1863; MC/ET/VI/1005 - MC/ET/VI/1181
  - Minutes. 1851, novembre - décembre, novembre - décembre 1851; MC/ET/VI/1107
    - Succession, inventaire apres décès., 11 décembre 1851; MC/ET/VI/1107
      Profession: consul des pays-bas (ancien), Canton (chine).
      Domicile: Paris (Paris) rue Saint-Lazare, 58
    - Procuration, acte, administration de biens., 11 décembre 1851; MC/ET/VI/1107
      Nom, qualité: (M.) Bastide, Jules.
      Domicile: Paris (Paris) rue de la Ferme des Mathurins, 48.
      Nom, qualité: (M.) Bastide, Paul.
    - Bail par Michel-Frédéric, comte Pillet-Will, banquier, de deux boutiques, de l'ancien Hôtel Fesch, 70 rue de la Chaussée-d'Antin, à Louis-Théodore Suchat, marchand de nouveautés., 12 décembre 1851; MC/ET/VI/1107
      bail; Chaussée-d'Antin (rue de la); Pillet-Will, Michel-Frédéric; Suchat, Louis-Théodore; banquier; commerçant
    - Bail, magasin, 5000 f, Paris (Paris) rue de la Chaussée d'Antin, 70 (ancien Hotel Fesch)., 12 décembre 1851; MC/ET/VI/1107
      Nom, qualité: (M.) Pillet - Will, Michel Frederic (comte).
      Domicile: Paris (Paris) rue de la Chaussée d'Antin, 70.
      Nom, qualité: (M.) Suchat, Francois Theodore.
      Profession: marchand de nouveautes, Paris.
    - Quittance, reglement de dettes, 1500 f., 12 décembre 1851; MC/ET/VI/1107
      Nom, qualité: (M.) Morin, Adam Marie.
      Domicile: Paris (Paris) rue Pavee-St-Sauveur, 24.
    - Procuration rp, dépôt, vente de rente etat., 13 décembre 1851; MC/ET/VI/1107
      Nom, qualité: (M.) Dupoux, Jean Marie.
      Profession: precepteur des contributions-directes, Ancenis (Loire-Atlantique).
      Domicile: Ancenis (Loire-Atlantique).
      Nom, qualité: (Mme ou Mlle) Dupoux, Sophie Elisabeth Augustine.
      Nom, qualité: (Mme ou Mlle) Dupoux, Elisabeth Adelaide.
      Nom, qualité: (M.) Anger, Louis Alexandre.
    - Succession, inventaire apres décès., 13 décembre 1851; MC/ET/VI/1107
      Nom, qualité: (M.) Baecque de, Theodore Louis Joseph.
      Domicile: Paris (Paris) rue du Sentier, 45
    - Autorisation, vente de rente etat 5 %, 92 f., 16 décembre 1851; MC/ET/VI/1107
      Nom, qualité: (M.) Feige, Francois.
      Domicile: Paris (Paris) rue de Rivoli, 1.
      Nom, qualité: (Mme ou Mlle) Denariaz, Marguerite.
    - Procuration, acte, liquidation de droits mobiliers et immobiliers., 16 décembre 1851; MC/ET/VI/1107
      Nom, qualité: (personne morale) Etienne de La Chaume et Cie (liquidateurs).
      Profession: Paris.
      Nom, qualité: (M.) Carre, Louis Francois.
      Domicile: Paris (Paris) rue Lafitte, 3
    - Mainlevee, hypotheque., 16 décembre 1851; MC/ET/VI/1107
      Domicile: Paris (Paris) rue Saint-Georges, 2.
      Nom: Comptyoir D'Escompte Du Batiment Estienne La Chaume et Cie.
      Nom, qualité: (personne morale) Hardouin et Binant
    - Procuration rp, dépôt, conversion d'indemnite aux ex-possesseurs d'esclaves., 17 décembre 1851; MC/ET/VI/1107
      Nom, qualité: (Mme ou Mlle) Lafargue, Luise Adele.
      Nom, qualité: (M.) Glandut, Charles Antoine.
    - Succession, notoriete., 17 décembre 1851; MC/ET/VI/1107
      Nom, qualité: (Mme ou Mlle) Pouillard, Marie Adelaide.
      Domicile: Paris (Paris) rue Taranne, 12.
      Nom, qualité: (M.) Bianchi, Lazare.
      Nom, qualité: (M.) Martin, Francois Rene.
    - Procuration acte, dépôt, prise de possession de succession., 17 décembre 1851; MC/ET/VI/1107
      Nom, qualité: (Mme ou Mlle) Fleury de, Alexandrine Guillemine Julite.
      Domicile: Rabastens (Tarn).
      Relations: épouse de l'intervenant 2, héritier de l'intervenant 3.
      Nom, qualité: (M.) Causade de, Pierre Amelie Gustave.
      Profession: avocat, Rabastens (Tarn).
      Profession: clerc de notaire, Paris.
      Domicile: Paris (Paris) rue des Grands Degres
    - Obligation, dette, 4563., 17 décembre 1851; MC/ET/VI/1107
      Nom, qualité: (M.) Chateau, Jacques Louis Francois Didier.
      Domicile: Paris (Paris) rue de Trevise, 35.
      Nom, qualité: (Mme ou Mlle) Leurier, Adelaide.
      Nom, qualité: (M.) Aguado de Las Marismas de Guadalquivir, Alexandre Marie Jean Manuel.
    - Mainlevee d'opposition, depot., 20 décembre 1851; MC/ET/VI/1107
      Nom, qualité: (M.) Marle, Charles Alexandre.
      Profession: bijoutier joaillier, Paris.
      Domicile: Paris (Paris) boulevard des Italiens, 4.
      Nom, qualité: (M.) Didier.
      Profession: sous-prefet, Saint-Denis (Seine-Saint-Denis).
      Domicile: Saint-Denis (Seine-Saint-Denis)
    - Mainlevee d'opposition., 20 décembre 1851; MC/ET/VI/1107
      Nom, qualité: (M.) Tisseron.
      Domicile: Batignolles (les) (Paris) rue de Levis, 70-72
    - Mainlevee d'opposition., 20 décembre 1851; MC/ET/VI/1107
      Nom, qualité: (M.) Lefaure, Pierre.
      Profession: entrepreneur de batiments (ancien).
      Domicile: Paris (Paris) rue Culture-Ste-Catherine, 34
    - Procuration acte, prise de possession de succession., 22 décembre 1851; MC/ET/VI/1107
      Domicile: Paris (Paris) rue de la Chausee-d'Antin, 59.
      Domicile: Meudon (Hauts-de-Seine) Bellevue.
      Nom, qualité: (M.) Vuillemot, Louis Francois.
      Profession: jurisconsulte, Paris.
      Domicile: Paris (Paris) rue Neuve-des-Petits-Champs
    - Succession, liquidation., 23 décembre 1851; MC/ET/VI/1107
      Nom, qualité: (M.) Blanchet, Henri Augustin.
      Domicile: Paris (Paris) rue du Faubourg-St-Honore, 67
    - Succession, notoriete., 23 décembre 1851; MC/ET/VI/1107
      Nom, qualité: (M.) Blanchet, Germain Auguste.
      Domicile: Boutigny (Essonne) Jarcy.
      Domicile: Paris (Paris) rue du Faubourg Saint-Honore, 67
    - Succession, renonciation., 23 décembre 1851; MC/ET/VI/1107
    - Procuration, dépôt, vente de rente etat 3 %, 4680 f., 24 décembre 1851; MC/ET/VI/1107
      Nom, qualité: (M.) Ratisbonne, Louis.
      Profession: négociant, Strasbourg (Bas-Rhin).
      Domicile: Strasbourg (Bas-Rhin).
      Nom, qualité: (M.) Girod, Michel.
      Domicile: Paris (Paris) rue de la Chausse d'Antin, 70
    - Procuration rp, substitution, conversion d'indemnite aux ex-possesseurs d'esclaves., 26 décembre 1851; MC/ET/VI/1107
      Nom, qualité: (M.) Demany, Francois Cesaire.
      Domicile: Escoire (Dordogne) chateau.
      Nom, qualité: (M.) Hoareau, Just Ferdinand.
      Domicile: Paris (Paris) rue Monsigny, 6
    - Deliberation, conseil de famille., 27 décembre 1851; MC/ET/VI/1107
      Nom, qualité: (personne morale) Canisy de Carbonel (enfants).
      Relations: enfants de l'intervenant 2, enfants de l'intervenant 3.
      Nom, qualité: (M.) Carbonnel de Canisy, Herve Marie Ernest.
      Domicile: Paris (Paris) rue de la Chaussée d'Antin, 59.
    - Succession, dépôt de pieces, nomination d'un administrateur provisoire de maison de commerce, Paris (Paris) rue des Jeuneurs, 40., 27 décembre 1851; MC/ET/VI/1107
      Profession: négociant commissionnaire, Paris.
      Domicile: Paris (Paris) rue du Sentier, 54.
      Relations: directeur de l'intervenant 2.
      Nom, qualité: (M.) Blanchard, Francois.
      Profession: commis principal, administrateur de maison de commerce, Paris.
      Domicile: Paris (Paris) rue Gaillon, 15.
      Relations: administrateur des biens de l'intervenant 1
    - Mainlevee, hypotheque., 27 décembre 1851; MC/ET/VI/1107
      Nom, qualité: (M.) Mathey, Andre Regis.
      Domicile: Paris (Paris) rue du Faubourg-St-Denis, 61.
      Domicile: Paris (Paris) rue Saint-Lazare, 104
    - Declaration, transfert d'hypotheques., 27 décembre 1851; MC/ET/VI/1107
      Nom, qualité: (M.) Michaux, Antoine Marie.
      Profession: rue neuve-de-luxembourg, 10, Notaire (ancien).
      Domicile: (Paris).
      Relations: créancier(s) hypothecaire(s) de l'intervenant 2, créancier(s) hypothecaire(s) de l'intervenant 3.
      Nom, qualité: (M.) Perrotin-Manseau, Jean Pierre.
      Profession: fermier, Horgne (la) (Ardennes).
      Domicile: Horgne (la) (Ardennes) Trois Maisons (les), Ferme des Quatres-Vents.
      Nom, qualité: (M.) Oudin, Jacques.
      Profession: fermier, Vendresse (Ardennes).
      Domicile: Vendresse (Ardennes) Morteau (la), Poursaudes (les).
      Nom, qualité: (M.) Landragin, Jacques Louis.
      Domicile: Rethel (Ardennes)
    - Mariage., 29 décembre 1851; MC/ET/VI/1107
      Nom, qualité: (M.) Comte, Jean Joseph.
      Profession: ingenieur civil, Paris.
      Domicile: Paris (Paris) rue Saint-Honore, 323.
      Nom, qualité: (M.) Comte, Joseph Marie.
      Domicile: Paris (Paris) rue des Juifs, 19.
      Nom, qualité: (Mme ou Mlle) Huber, Marie Josephine.
      Domicile: Paris (Paris) rue du Faubourg-Poissoniere, 23.
      Domicile: Paris (Paris) rue du Faubourg-Poissoniere, 23
    - Vente, maison, 134000f, Paris (Paris) rue de la Victoire, 9., 29 décembre 1851; MC/ET/VI/1107
      Nom, qualité: (M.) Dutour, Francois.
      Domicile: Paris (Paris) rue de la Victoire.
      Nom, qualité: (M.) Mauger, Pierre Marc.
      Profession: marchand de ouveautes, Paris.
      Domicile: Paris (Paris) rue Saint-Denis, 106.
      Nom: Hospices-Civils de Paris.
      Relations: héritier de l'intervenant 4.
      Nom: Hotel-Dieu de Paris
    - Procuration rp, dépôt, vente de rente etat 5 %, 5000 f., 30 décembre 1851; MC/ET/VI/1107
      Nom, qualité: (M.) Salas Omana, Pedro.
      Domicile: Madrid (espagne).
    - Procuration acte, substitution, paiement de 350000f., 30 décembre 1851; MC/ET/VI/1107
      Nom, qualité: (M.) Lacour, Jasques Louis Sebastien.
      Domicile: Tanerre-en-Puisaye (Yonne).
    - Procuration acte, paiement d'une créance, 25000f., 30 décembre 1851; MC/ET/VI/1107
      Domicile: Tannerre-en-Puisaye (Yonne) Sigures (les)
    - Mainlevee, hypotheque, 30000f., 30 décembre 1851; MC/ET/VI/1107
      Nom, qualité: (Mme ou Mlle) Caceres de, Amparol Ignacia Micaela Gavina.
      Domicile: Paris (Paris) Taitbout, 23.
      Nom, qualité: (M.) Garcia de Cueto Enriquez, Leopoldo Augusto Luciano.
      Profession: secrétaire de la legation de la reine d'espagne, Haye (la) (pays-bas).
      Domicile: Evry (Essonne)
    - Mainlevee, hypotheque sur propriété, Azy-le-Vif, saint-Pierre-le-Moutier (Nièvre) Cougny., 31 décembre 1851; MC/ET/VI/1107
      Nom, qualité: (M.) Boisrenaud de, Antoine Frederic Joseph Renaud (comte).
      Domicile: Souvigny (Allier).
      Nom, qualité: (M.) Bouille de, Francois Albert Claude Amour Rene (comte).
      Domicile: Nevers (Nièvre)
    - Procuration, administration de biens., 31 décembre 1851; MC/ET/VI/1107
      Nom, qualité: (Mme ou Mlle) Noel Dite Rosine-Stoltz, Victoire.
      Domicile: Paris (Paris) place Vendome, 14.
      Relations: séparé(e) de l'intervenant 2.
      Nom, qualité: (M.) Lecuyer, Alphonse.
      Nom, qualité: (M.) Chardon, Frederic.
      Domicile: Paris (Paris) rue Taitbout
    - Notoriete, nom., 31 décembre 1851; MC/ET/VI/1107
      Nom, qualité: (M.) Martin, Joseph Antoine.
      Profession: négociant en sangsues, Paris.
      Domicile: Paris (Paris) rue Montmartre, 1
  - Minutes. 1852, janvier - 1852, février, janvier 1852 - février 1852; MC/ET/VI/1108
  - Minutes. 1852, mars - 1852, avril, mars 1852 - avril 1852; MC/ET/VI/1109
    - Vente par Henri Estienne et Auguste Louis Thion de La Chaume, demeurant à Paris, rue Saint-Georges, n° 27, liquidateurs de la société Estienne Delachaume et compagnie, comptoir d'Escompte des Entrepreneurs de bâtiments, à Antoine Roche, entrepreneur de travaux publics, demeurant aux Batignolles, boulevard des Batignolles, n° 94, d'un terrain aux Batignolles entre le boulevard extérieur et la rue Caroline., 9 mars 1852; MC/ET/VI/1109
      Une copie numérique de l'acte est conservée dans le service.
      Attention, cette minute est suivie "d'acte à la suite": quittance du prix du 27 décembre 1852.
      Un plan est annexé à l'acte.
      Date de création de la notice: 2014 (T. Boudignon)
      acte de vente; quittance; Estienne, Henri; Thion de La Chaume, Auguste Louis; Roche, Antoine; Saint-Georges (rue); Batignolles (boulevard des); Caroline (rue); Batignolles-Monceaux (ancienne commune); chef d'entreprise
  - Minutes. 1852, mai - 1852, juin, mai 1852 - juin 1852; MC/ET/VI/1110
  - Minutes. 1852, juillet - 1852, août, juillet 1852 - août 1852; MC/ET/VI/1111
  - Minutes. 1852, septembre - 1852, octobre, septembre 1852 - octobre 1852; MC/ET/VI/1112
  - Minutes. 1852, novembre, novembre 1852; MC/ET/VI/1113
    - Inventaire après décès du baron Jean Jacques Ambert, général de division en retraite, ancien président du conseil colonial de la Guadeloupe, à la requête d'Amable Sophie de Malartic, sa veuve., 24 novembre 1852; MC/ET/VI/1113
      inventaire après décès; Ambert, Jean-Jacques; Malartic, Amable-Sophie; officier général
  - Minutes. 1852, décembre, décembre 1852; MC/ET/VI/1114
  - Minutes. 1853, janvier - 1853, février, janvier 1853 - février 1853; MC/ET/VI/1115
  - Minutes. 1853, mars - 1853, avril, mars 1853 - avril 1853; MC/ET/VI/1116
  - Minutes. 1853, mai - 1853, juin, mai 1853 - juin 1853; MC/ET/VI/1117
  - Minutes. 1853, juillet - 1853, août, juillet 1853 - août 1853; MC/ET/VI/1118
  - Minutes. 1853, septembre - 1853, octobre, septembre 1853 - octobre 1853; MC/ET/VI/1119
  - Minutes. 1853, novembre - 1853, décembre, novembre 1853 - décembre 1853; MC/ET/VI/1120
  - Minutes. 1854, janvier - 1854, février, janvier 1854 - février 1854; MC/ET/VI/1121
  - Minutes. 1854, mars - 1854, avril, mars 1854 - avril 1854; MC/ET/VI/1122
  - Minutes. 1854, mai - 1854, juin, mai 1854 - juin 1854; MC/ET/VI/1123
  - Minutes. 1854, juillet - 1854, août, juillet 1854 - août 1854; MC/ET/VI/1124
  - Minutes. 1854, septembre - 1854, octobre, septembre 1854 - octobre 1854; MC/ET/VI/1125
  - Minutes. 1854, novembre - 1854, décembre, novembre 1854 - décembre 1854; MC/ET/VI/1126
  - Minutes. 1855, janvier - 1855, février, janvier 1855 - février 1855; MC/ET/VI/1127
  - Minutes. 1855, mars - 1855, avril, mars 1855 - avril 1855; MC/ET/VI/1128
  - Minutes. 1855, mai - 1855, juin, mai 1855 - juin 1855; MC/ET/VI/1129
  - Minutes. 1855, juillet - 1855, août, juillet 1855 - août 1855; MC/ET/VI/1130
  - Minutes. 1855, septembre - 1855, octobre, septembre 1855 - octobre 1855; MC/ET/VI/1131
  - Minutes. 1855, novembre - 1855, décembre, novembre 1855 - décembre 1855; MC/ET/VI/1132
  - Minutes. 1856, janvier - 1856, février, janvier 1856 - février 1856; MC/ET/VI/1133
  - Minutes. 1856, mars - 1856, avril, mars 1856 - avril 1856; MC/ET/VI/1134
  - Minutes. 1856, mai - 1856, juin, mai 1856 - juin 1856; MC/ET/VI/1135
  - Minutes. 1856, juillet - 1856, août, juillet 1856 - août 1856; MC/ET/VI/1136
  - Minutes. 1856, septembre - 1856, octobre, septembre 1856 - octobre 1856; MC/ET/VI/1137
  - Minutes. 1856, novembre - 1856, décembre, novembre 1856 - décembre 1856; MC/ET/VI/1138
  - Minutes. 1857, janvier - 1857, février, janvier 1857 - février 1857; MC/ET/VI/1139
  - Minutes. 1857, mars - 1857, avril, mars 1857 - avril 1857; MC/ET/VI/1140
  - Minutes. 1857, mai - 1857, juin, mai 1857 - juin 1857; MC/ET/VI/1141
  - Minutes. 1857, juillet - 1857, août, juillet 1857 - août 1857; MC/ET/VI/1142
  - Minutes. 1857, septembre - 1857, octobre, septembre 1857 - octobre 1857; MC/ET/VI/1143
  - Minutes. 1857, novembre - 1857, décembre, novembre 1857 - décembre 1857; MC/ET/VI/1144
  - Minutes. 1858, janvier - 1858, février, janvier 1858 - février 1858; MC/ET/VI/1145
  - Minutes. 1858, mars - 1858, avril, mars 1858 - avril 1858; MC/ET/VI/1146
  - Minutes. 1858, mai - 1858, juin, mai 1858 - juin 1858; MC/ET/VI/1147
  - Minutes. 1858, juillet - 1858, août, juillet 1858 - août 1858; MC/ET/VI/1148
  - Minutes. 1858, septembre - 1858, octobre, septembre 1858 - octobre 1858; MC/ET/VI/1149
  - Minutes. 1858, novembre - 1858, décembre, novembre 1858 - décembre 1858; MC/ET/VI/1150
  - Minutes. 1859, janvier - 1859, février, janvier 1859 - février 1859; MC/ET/VI/1151
  - Minutes. 1859, mars - 1859, avril, mars 1859 - avril 1859; MC/ET/VI/1152
  - Minutes. 1859, mai - 1859, juin, mai 1859 - juin 1859; MC/ET/VI/1153
  - Minutes. 1859, juillet - 1859, août, juillet 1859 - août 1859; MC/ET/VI/1154
  - Minutes. 1859, septembre - 1859, octobre, septembre 1859 - octobre 1859; MC/ET/VI/1155
    - Echange entre la Ville de Montmartre, Anne Eugénie Julia Cordier, et Jean Valbert Ferry, rentier à Maisons-Laffitte, de terrains à Montmartre., 10 septembre 1859; MC/ET/VI/1155
      plan
      Mention dans le répertoire du notaire coté:
      MC/RE/VI/29
      Actes signalés par Thierry Boudignon, 2003-2012 (base de données migrée: voir contexte dans le Plan d’orientation général - Notaires de Paris, guides thématiques du Minutier).
      Date de création de la notice: 2007
      échange; Maisons-Laffitte (Yvelines); Montmartre (ancienne commune); Cordier, Anne Eugénie Julia; Valbert-Ferry, Jean
  - Minutes. 1859, novembre, novembre 1859; MC/ET/VI/1156
  - Minutes. 1859, décembre, décembre 1859; MC/ET/VI/1157
  - Minutes. 1860, janvier - 1860, 19 mars, janvier 1860 - 19 mars 1860; MC/ET/VI/1158
    Acte(s) de la même période coté(s) séparément:
    Voir aussi MC/ET/VI/1159.
  - Minutes. 1860, 19 mars - 1860, avril, 19 mars 1860 - avril 1860; MC/ET/VI/1159
    Voir aussi MC/ET/VI/1158.
  - Minutes. 1860, mai - 1860, juin, mai 1860 - juin 1860; MC/ET/VI/1160
    - Contrat de mariage sous le régime de la séparation de biens entre Olympe Clément Alexandre Auguste Aguado, propriétaire, demeurant 18, place Vendôme, et Louise Juliette Caroline Berthe de Freystedt, demeurant au palais des Tuileries. Mariage à la mairie du 1er arrondissement de Paris., 30 mai 1860; MC/ET/VI/1160
      1860, 30 mai. Procès-verbal de réception des signatures de l'Empereur et de l'Impératrice.
      De l'image fixe à l'image animée (1820-1910), documents du Minutier central des notaires de Paris relatifs à l'histoire des photographes et de la photographie, par Marc Durand, Paris, Archives nationales, 2013 (sous presse), notice n° 21 (version dématérialisée de l'instrument de recherche, les notices biographiques et compléments de descriptions d'actes ne se trouvent que sur la version papier de l'ouvrage, voir contexte dans le Plan d’orientation général - Notaires de Paris, guides thématiques du Minutier).
      Aguado, Olympe Clément Alexandre Auguste; Freystedt, Louise Juliette Caroline Berthe de; Vendôme (place); Tuileries (palais des); contrat de mariage
  - Minutes. 1860, juillet, juillet 1860; MC/ET/VI/1161
  - Minutes. 1860, août - 1860, septembre, août 1860 - septembre 1860; MC/ET/VI/1162
  - Minutes. 1860, octobre - 1860, novembre, octobre 1860 - novembre 1860; MC/ET/VI/1163
  - Minutes. 1860, décembre, décembre 1860; MC/ET/VI/1164
  - Minutes. 1861, janvier - 1861, février, janvier 1861 - février 1861; MC/ET/VI/1165
  - Minutes. 1861, mars - 1861, avril, mars 1861 - avril 1861; MC/ET/VI/1166
  - Minutes. 1861, mai - 1861, juin, mai 1861 - juin 1861; MC/ET/VI/1167
  - Minutes. 1861, juillet, juillet 1861; MC/ET/VI/1168
  - Minutes. 1861, août - 1861, septembre, août 1861 - septembre 1861; MC/ET/VI/1169
    - Inventaire après décès d'Alexandre Marie Jean Manuel Aguado dressé dans son hôtel particulier situé 18, place Vendôme, où le défunt est mort, le 16 août 1861, à la requête d'Émilie Claire Mac Donell, sa veuve, et de ses frères, Olympe Clément Alexandre Auguste, Onésipe Gonsalve Jean Alexandre Olympe et Arthur Olympe Georges Aguado., 28 août 1861; MC/ET/VI/1169
      De l'image fixe à l'image animée (1820-1910), documents du Minutier central des notaires de Paris relatifs à l'histoire des photographes et de la photographie, par Marc Durand, Paris, Archives nationales, 2013 (sous presse), notice n° 22 (version dématérialisée de l'instrument de recherche, les notices biographiques et compléments de descriptions d'actes ne se trouvent que sur la version papier de l'ouvrage, voir contexte dans le Plan d’orientation général - Notaires de Paris, guides thématiques du Minutier).
      Aguado, Alexandre Marie Jean Manuel; Mac Donell, Émilie Claire; Aguado, Olympe Clément Alexandre Auguste; Aguado, Onésipe Gonsalve Jean Alexandre Olympe; Aguado, Arthur Olympe Georges; Vendôme (place); inventaire après décès
  - Minutes. 1861, octobre - 1861, 19 novembre, octobre 1861 - 19 novembre 1861; MC/ET/VI/1170
  - Minutes. 1861, 20 novembre - décembre, 20 novembre - décembre 1861; MC/ET/VI/1171
  - Minutes. 1862, janvier - 1862, février, janvier 1862 - février 1862; MC/ET/VI/1172
  - Minutes. 1862, mars, mars 1862; MC/ET/VI/1173
  - Minutes. 1862, avril, avril 1862; MC/ET/VI/1174
  - Minutes. 1862, mai - 1862, 15 juin, mai 1862 - 15 juin 1862; MC/ET/VI/1175
  - Minutes. 1862, 16 juin - 1862, juillet, 16 juin 1862 - juillet 1862; MC/ET/VI/1176
  - Minutes. 1862, août - 1862, septembre, août 1862 - septembre 1862; MC/ET/VI/1177
  - Minutes. 1862, octobre, octobre 1862; MC/ET/VI/1178
  - Minutes. 1862, novembre - 1862, décembre, novembre 1862 - décembre 1862; MC/ET/VI/1179
  - Minutes. 1863, janvier - 1863, février, janvier 1863 - février 1863; MC/ET/VI/1180
  - Minutes. 1863, 1er mars - 1863, 24 mars, 1er mars 1863 - 24 mars 1863; MC/ET/VI/1181
- Répertoire(s) de François Paul HUILLIER, 16 février 1831 - 22 mai 1868; MC/RE/VI/27 - MC/RE/VI/30
  - Répertoire. 1831, 16 février - 1839, 9 juillet, 16 février 1831 - 9 juillet 1839; MC/RE/VI/27
    Répertoire des notaires Jean-Baptiste Guérinet (16 février 1831- 21 décembre 1831), François Paul Huillier(15 décembre 1831 - 9 juillet 1839).
    Informations concernant le classement et la cotation:
    Le niveau inférieur de description, quand il existe, correspond aux mentions d'actes contenues dans le répertoire. Parmi celles-ci, certaines peuvent y être décrites, de manière plus ou moins détaillée. Pour consulter l'acte proprement dit, il convient de rechercher la cote au niveau des articles (registre ou liasse) des minutes du notaire (cote de type 'MC/ET').
    - Inventaire après décès de Pierre-Gabriel-Julien Bernard, rue de la Grande Truanderie, n° 55, décédé le 19 novembre 1831., 11 février 1832
      MC/RE/VI/27
      Attention: la cote de répertoire (de type 'MC/RE') ne permet pas de consulter la minute de l'acte. ll convient de rechercher la cote de la minute (de type 'MC/ET') au niveau des articles (registre ou liasse) de minutes du notaire.
      L'accès aux images numérisées des pages du répertoire se fait au niveau de description supérieur (' Répertoire du notaire '), rubrique ' Consulter les archives numérisées associées'.
      Base Miriad 2 des inventaires après décès, 1801-1850, par Thierry Boudignon, avec le concours de Marie-France Nivet et du personnel du Minutier central, 1995-2012 (base de données migrée: voir contexte dans le Plan d’orientation général - Notaires de Paris, guides thématiques du Minutier).
      inventaire après décès; Grande-Truanderie (rue de la); Bernard, Pierre-Gabriel-Julien
    - Inventaire après décès de Barnabé-Sulpice-Amand Jeanne, décédé le 8 mars 1832, rue Croix des Petits Champs, n° 33., 15 mars 1832
      inventaire après décès; Croix-des-Petits-Champs (rue); Jeanne, Barnabé-Sulpice-Amand
    - Inventaire après décès de Louis-André-Achille Brailly, limonadier, place Royale, n° 19., 9 avril 1832
      inventaire après décès; Royale (place); Brailly, Louis-André-Achille; restaurateur
    - Inventaire après décès de Edmé Bertrand, marchand de vins, quai de Gèvres, n° 6, décédé le 8 avril 1832., 24 avril 1832
      23 mai 1833, procès-verbal d'enchères de 2 fonds de marchand de vins dont un rue Planche Mibray, n° 5, Elisabeth-Pauline Fortin, sa veuve, à Versailles.
      inventaire après décès; Gesvres (quai de); Planche-Mibray (rue); Versailles (Yvelines); Bertrand, Edmé; Fortin, Elisabeth-Pauline; commerçant
    - Inventaire après décès de Marie-Angélique Boursier, passage des Petites Ecuries, n° 18, maison Quétil, décédée le 14 avril 1832., 16 mai 1832